臺灣高等法院刑事裁定
109年度抗字第1736號
抗  告  人  
即受 刑 人  劉浩志




上列抗告人因聲請定其應執行刑案件，不服臺灣桃園地方法院中
華民國109年9月10日裁定（109年度聲字第3289號），提起抗告
，本院裁定如下：
    主  文
抗告駁回。
    理  由
一、原裁定意旨略以：受刑人劉浩志因犯如附表所示各罪，先後
    經法院判處如附表所示之刑確定在案，受刑人並就其所犯全
    部得易科罰金之罪與不得易科罰金之罪均聲請定應執行之刑
    ，有各該判決書、本院被告前案紀錄表及臺灣桃園地方檢察
    署依102年1月23日修正之刑法第50條調查受刑人是否聲請定
    應執行刑調查表在卷可稽。茲檢察官聲請定其應執行之刑，
    原審法院審核認聲請為正當，應予准許。爰審酌受刑人所犯
    如附表所示各罪，是否為同期間內所為，併其行為態樣、各
    罪關係、次數多寡，及所呈現受刑人之人格特性、犯罪動機
    、目的、手段、程度、所生危險、犯後態度暨預防需求等綜
    合因素，依刑事訴訟法第477條第1項，刑法第53條、第51條
    第5款、第50條第2項規定，定其應執行有期徒刑8年2月。
二、抗告意旨略以：
  ㈠抗告人所犯之罪皆屬微罪，應受法律外部界限與內部界限之
    拘束，並有比例原則、公平正義原則之規範。自民國95年7
    月1日新法施行後，已廢除連續犯規定，造成部分慣犯如竊
    盜、毒品、詐欺等罪，因適用數罪併罰而有刑罪過重之不合
    理現象，為因應此種現象，本院97年度上訴字第5195號判決
    科處有期徒刑132年8月，定應執行有期徒刑8年，猶似舊法
    連續犯所科之刑。抗告人觸犯之法益對社會危害輕微，相對
    於本刑5年以上之重罪所侵害社會安全危害法益之高度行為
    ，猶如天壤之別。
　㈡實施新法以來各級法院判刑案例參照如下：臺灣基隆地方法
    院96年度易字第538號竊盜案件、臺灣嘉義地方法院106年度
    訴字第156號詐欺案件、臺灣新北地方法院107年度聲字第18
    96號裁定及106年度訴字第351號詐欺案件、原審法院106年
    度審原訴字第95號及106年度原訴字第50號詐欺案件、本院1
    07年度原上訴字第98號詐欺案件及101年度上訴字第2503號
    偽造文書案件均獲寬減，原裁定定應執行刑8年2月，實屬過
    苛，懇請從輕為合理公平之裁定云云。
三、按裁判確定前犯數罪者，併合處罰之，有二裁判以上者，依
    刑法第51條之規定，定其應執行之刑，刑法第50條、第53條
    分別定有明文。次按法院就自由裁量權之行使，除不得逾越
    法律所規定範圍之外部性界限外，另應受比例原則、公平正
    義原則之規範，謹守法律秩序之理念，體察法律之規範目的
    ，使其結果實質正當，合於裁量之內部性界限，俾與立法本
    旨相契合。刑法第51條第5款規定數罪併罰，宣告多數有期
    徒刑者，應於各刑中之最長期以上，各刑合併之刑期以下，
    定其應執行之刑期，但不得逾30年，其就數罪併罰，固非採
    併科主義，而係採限制加重主義，就俱發各罪中，以最重之
    宣告刑為基礎，由法院參酌他罪之宣告刑，裁量加重定之，
    且不得逾法定之30年最高限制，此即外部性界限。法院為裁
    判時，二者均不得有所踰越。在數罪併罰，有二裁判以上，
    定其應執行之刑時，固屬於法院自由裁量之事項，然仍應受
    前揭外部性界限及內部性界限之拘束（最高法院94年度台非
    字第233號判決、96年度台上字第7583號判決參照）。
四、經查：抗告人即受刑人劉浩志因竊盜等案件，經法院先後判
    處如附表所示之刑，均經分別確定在案，且附表編號2至22
    各罪均係在附表編號1裁判確定前所犯，有各該判決及本院
    被告前案紀錄表附卷可憑，合於刑法第53條、第51條第5款
    定應執行刑之要件。上開應執行刑總和為有期徒刑8年6月（
    6年6月【附表編號1至18所示罪刑曾經臺灣新北地方法院以1
    08年度聲字第4439號裁定定應執行刑】＋5月＋8月＋6月＋5月）
    ，原裁定就抗告人所犯如附表所示之罪定應執行有期徒刑8
    年2月，並無較重於前定之執行刑加計後裁判宣告之刑之總
    和，核未逾越刑法第51條第5款所定之外部界限。本院審酌
    抗告人所犯如附表所示各罪，其中附表編號2至20、22所示
    共20罪皆為竊盜案件，其不思以正當方式獲取財物，屢屢圖
    不勞而獲，不斷恣意竊取他人之物，罔顧他人財產權；另與
    附表編號1、21所示公共危險罪、妨害公務罪，均為累犯，
    然其犯罪類型、行為態樣、手段、動機及所侵害法益均不同
    ，責任非難重複程度較低，則原審併以此等犯罪之次數、情
    節、所犯數罪整體之非難評價而酌定其應執行之刑如上，並
    無違公平原則及比例原則。至抗告意旨另舉他案所定應執行
    刑之例，此為法官審酌個案情形之結果，因各案情節互殊，
    法院裁量依據不盡相同，所為刑罰之量定自屬有別，並無相
    互拘束之效力，自難比附攀引他案量刑，而指摘原裁定不當
    。揆諸前開規定，原裁定並無濫用裁量權等違法或不當之處
    。抗告人猶執前詞提起抗告，指摘原裁定不當，為無理由，
    應予駁回。
五、據上論斷，依刑事訴訟法第412 條，裁定如主文。
中　　華　　民　　國　　109 　年　　10　　月　　29　　日
                  刑事第二十三庭審判長法　官  許永煌
                                      法　官  雷淑雯
                                      法　官  吳定亞
以上正本證明與原本無異。
如不服本裁定，應於收受送達後五日內向本院提出再抗告狀。
                                      書記官  郭侑靜
中　　華　　民　　國　　109 　年　　10　　月　　30　　日